【裁判字號】    95,豐交簡上,131
【裁判日期】    950508
【裁判案由】    過失傷害
【裁判全文】
臺灣臺中地方法院刑事判決         95年度豐交簡上字第131號
上  訴  人  臺灣臺中地方法院檢察署檢察官
被      告  甲○○
上列上訴人因被告過失傷害案件，不服本院豐原簡易庭九十五年
度豐交簡第二二號中華民國九十五年一月二十七日第一審刑事簡
易判決（聲請簡易判決處刑書案號：臺灣臺中地方法院檢察署九
十四年度偵字第二○四七八號），提起上訴，本院管轄之第二審
合議庭判決如下：
    主  文
原判決撤銷。
甲○○因過失傷害人，處有期徒刑伍月，如易科罰金，以佰元
折算壹日。
    事  實
一、甲○○考領有小型車駕駛執照，本應注意汽車駕駛人飲用酒
    類後，其吐氣所含酒精濃度超過每公升○‧二五毫克以上者
    ，不得駕車，且無不能注意之情事，明知其自民國九十四年
    三月二十七日二十時許在其位於臺中縣大雅鄉○○○路一○
    九號住處飲酒，在飲酒後吐氣所含酒精濃度達每公升一‧一
    五毫克，不能安全駕駛動力交通工具之狀況（此部分涉犯公
    共危險罪，另經本院以九十四年度豐交簡上字第三四二號判
    處拘役五十九日確定），竟仍於九十四年三月二十八日七時
    許，駕駛車牌號碼ＰＣ─二三三六號自用小貨車，搭載其子
    二人，沿限速四十公里之臺中縣大雅鄉○○路由南向北方向
    行駛，途經臺中縣大雅鄉○○路二四三號前（該處係一彎道
    ），本應注意汽車行經彎道時，應減速慢行，作隨時停車之
    準備，以防止危險事故之發生，依其智識、能力及依當時之
    天氣為陰天、日間有自然光線、路面濕潤、無缺陷及障礙物
    等情況之下，並無不能注意之情事，竟疏未注意減慢速度、
    小心通行，猶以時速五十公里之速度超速行駛，且因酒後駕
    駛能力降低，撞擊對向車道由乙○○所駕駛之車牌號碼號Ｐ
    Ｊ─九三八二號自用小客車車頭，使乙○○因而受有頭部外
    傷、腦震盪及顏面神經麻痺之傷害。
二、案經乙○○訴由臺灣臺中地方法院檢察署檢察官偵查後，向
    本院豐原簡易庭聲請簡易判決處刑。
    理  由
一、上開事實，業據被告甲○○於警詢、偵查及本院審理時坦承
    不諱，核與告訴人乙○○於警詢及偵查中指述本件車禍受撞
    之情節相符，並有道路交通事故現場圖及調查報告表各一份
    、行政院國軍退除役官兵輔導委員會臺中榮民總醫院診斷證
    明書、六福堂中醫診所診斷證明書各一紙、中山醫學大學附
    設醫院診斷證明書二紙附卷可稽。則告訴人乙○○之前開傷
    害係因被告甲○○之行為所致，應無疑義。按汽車駕駛人飲
    用酒類後，其吐氣所含酒精濃度超過每公升○‧二五毫克以
    上者，不得駕車；行車速度，應依標誌之規定，不得超速行
    駛；於行經彎道時尤應減速慢行，作隨時停車之準備，道路
    交通安全規則第一百四十三條第二款、第九十三條第一項第
    一款、第二款分別定有明文。本件被告甲○○於車禍事故發
    生後經送醫抽血檢驗結果，其血液酒精含量為二三○‧一ｍ
    ｇ／ｄｌ，換算吐氣酒精含量約為每公升一‧一五毫克，業
    經本院調閱本院九十四年度豐交簡上字第三四二號案卷核閱
    無訛，另依道路交通事故調查報告表及現場圖所示，
    本件肇事路段行車速限為每小時四十公里，肇事地點為一彎
    道，而被告當時行車時速度為五十公里等情，亦據被告自承
    在卷（見本院卷第五八頁），是其有酒醉及超速行駛，應無
    疑義，又被告駕車行經該彎道，為避免失控，自應減慢車速
    ，作隨時停車之準備，其竟無視於此，復以時速五十公里之
    速度超速行駛，均有違上述道路交通安全規則而未盡其注意
    注意義務，亦無疑義。復依當時之天氣為陰天、日間有自然
    光線、路面濕潤、無缺陷及障礙物，被告為考有駕照之人，
    若稍加注意，即可避免此一車禍事件之發生，因此被告當時
    在主客觀之情況之下，顯無不能注意之情形，乃竟疏於注意
    及此以致肇事致人受傷，其有應注意能注意而不注意之過失
    責任至明。又被告之過失行為與告訴人所受之傷害間，具有
    相當因果關係，本件事證已明，被告犯行堪以認定。
二、核被告甲○○因過失駕車行為致人受傷，所為係犯刑法第二
    百八十四條第一項前段之普通過失傷害罪。又本件被告酒醉
    駕車（當時呼氣酒精濃度高達每公升一‧一五毫克，見本院
    九十四年度豐交簡字第二二二號判決），因而致人受傷，應
    依道路交通管理處罰條例第八十六條第一項規定，加重其刑
    。
三、原審認被告罪證明確，據以論罪科刑，固非無見。惟查，原
    判決疏未認定被告有超速行駛之過失，即有未當，且被告酒
    醉駕車因而致告訴人受傷，應依道路交通管理處罰條例第八
    十六條第一項規定，加重其刑，原審未依法加重其刑，亦有
    未合。本件檢察官以告訴人目前尚在治療中，且被告尚未賠
    償告訴人，原審僅判處被告有期徒刑三月，顯屬過輕為由，
    提起上訴，雖無理由，然原判決既有上述可議之處，自應予
    以撤銷改判。爰審酌被告素行、過失程度、告訴人所受之傷
    害非輕，尚未與告訴人成立和解及犯後坦承犯行等一切情狀
    ，量處如主文所示之刑，並諭知易科罰金之折算標準。
據上論斷，應依刑事訴訟法第四百五十五條之一第一項、第三項
、第三百六十九條第一項前段、第三百六十四條、第二百九十九
條第一項前段，道路交通管理處罰條例第八十六條第一項，刑法
第二百八十四條第一項前段、第四十一條第一項前段，罰金罰鍰
提高標準條例第一條前段、第二條，判決如主文。
本案經檢察官丙○○到庭執行職務。
中    華    民    國    95    年    5     月    8     日
                  刑事第九庭    審判長法  官  陳得利
                                      法  官  何世全
                                      法  官  余德正
以上正本證明與原本無異。
不得上訴。
                                      書記官  廖日晟
中    華    民    國    95    年    5     月    8     日
附錄本判決論罪科刑法條全文
刑法第284條第1 項：
因過失傷害人者，處六月以下有期徒刑、拘役或五百元以下罰金
，致重傷者，處一年以下有期徒刑、拘役或五百元以下罰金。


司法院資訊處製作；財團法人民間司法改革基金會備份。
